

FIGUEROA, FELIX IGNACIO

Estudiante intermedio (3er - 4to año) de Ingeniería en Sistemas de Información

- @ felixfigueroa41@gmail.com
- +5493815807491
- ? Tucumán Capital (Argentina)

SOBRE MI

Me considero una persona responsable, organizada y detallista. Soy bueno en el trabajo en equipo.

Tengo una gran disposición para aprender, muy buenas habilidades interpersonales y capacidad para desarrollar el trabajo en equipo.

Estoy en la búsqueda de un/a trabajo/pasantía en el que pueda descubrir, aprender e incorporar nuevos conocimientos y adquirir experiencia laboral.

IDIOMAS

Español: Nativo

Inglés:

- lectura y traducción
 intermedio
- hablado básico

EXPERIENCIA

Trabajos de campo como estudiante

UTN - FRT

Set. 2017 - Actualidad

- investigar, analizar, observar y realizar entrevistas con clientes/usuarios para recopilar información sobre los procesos que realizan para la futura creación de un sistema de información.
- Diseñar distintas herramientas de recopilación de datos y procesos.
- Manejar y crear de instrucciones de base de datos.
- Investigar en los avances que tengan lugar en la ciencia de datos y la tecnología.

Bedel de tecnicatura

UTN -FRT - Beca de servicio

Set. 2019 - 2020

- Atender al personal universitario (en oficina y telefónico).
- Control y verificación de las actas de exámenes tomados.
- Gestear mediante software las inscripciones a las tecnicaturas y licenciaturas ofrecidas.

Negocio Familiar

Art. De limpieza - Mercadería - Comida

Set. 2017 - Actualidad

- Atención al publico (en casa y telefónico (WhatsApp).
- Ayudante en la preparación de comidas.
- Detallar si hay faltante de algún insumo, producto.

ESTUDIOS

- 2021 Argentina Programa 1º Etapa
 - #SéProgramar, certificado de Min. de Desarrollo Productivo
- 2021 Curso Introducción al lenguaje de Programación

Certificado de EducacionIT

2021 Protocolo https - Introducción al mundo web

Certificado de EducacionIT

2020 Desarrollo de app móviles

Certificado de Google Activate

2020 Protege tu negocio - Ciberseguridad en el trabajo

Certificado de Google Activate

- 2017 Ingeniería en Sistemas de Información
- Actua lidad Universidad Tecnológica Nacional Facultad Regional Tucumán
- 2011 Modalidad Bienes Y Servicios
- 2016 Escuela Secundaria Martin Miguel de Güemes

CONOCIMIENTOS

SOL

Paquete Office

Traducción de Texto

Gestión de Documentación

APTITUDES

- Trabajo en Equipo
- Proactividad
- Iniciativa

- Inteligencia Emocional
- Adaptabilidad
- Resolución de Problemas